# 成本、费用如何确定

提问人：fengedong 时间：2021-05-21 17:15:14
房地产企业建成房子后，因销售不畅。为提高销量，通过签订补充协议方式为每户安装地源热泵，房屋售价维持不变。房企将该笔费用计入建房成本；税局认为属于促销，应计入销售费用。请问版主计入那个科目比较合理？谢谢！！！

回答人：chenyiwei
如果是的签订销售合同时，同时约定免费提供地热，则相当于为客户承担相关支出，应作为合同履约成本处理，计入营业成本。
如果是先出资安装地热，再将安装了地热的房子按原价出售，则在交房前安装地热的支出应计入开发产品的成本，在实现销售时结转入营业成本。
由于其成本增加，所以对期末尚未售出的开发产品，应从严谨慎进行减值测试。
如果在与客户签订的购房合同中约定向购房者提供安装地热的补贴，则作为应付客户对价，冲减收入处理。